# 请教bot

提问人：liubin988513 时间：2012-09-11 01:30:22
请教陈老师：《计学撮要》中：在确定企业在交易中所处的地位是否为代理人时，需要综合考虑所有事实和因素(尤其是重大风险和报酬的承担情况)，作出适当的职业判断。但是，一般认为，如果存在以下一种或数种情况，则企业自身被认定为交易的一方，从而需按总额确认收入的可能性相对较大: 根据所签订的合同条款，企业是首要的义务人，负有向顾客或用户提供商品或服务的首要责任，包括确保所提供的商品或服务可以被顾客或用户接受。“bot会计处理中，项目公司未提供实际建造服务，将基础设施建造发包给其他方的，不应确认建造服务收入，应当按照建造过程中支付的工程价款等考虑合同规定，分别确认为金融资产或无形资产。”这种情况为什么按照净额法确认收入呢？？谢谢。
该贴已经同步到 liubin988513的微博

回答人：chenyiwei
解释 2 号第五条的这一规定确实与判断收入确认应采用“总额法”还是“净额法”的原则相矛盾。这是中国准则下特有的规定，在IFRS下并无此类规定。可作为中国准则下对此原则突破的一个特例看待。